

Juan Manuel Gómez

Full Stack Developer

32 años



jmgomezn8egmail.com



011 - 2568 - 1234



github.com/jmgomez89



linkedin.com/in/jmgomez89



Ciudad de Buenos Aires - Argentina

Sobre mi

Soy técnico recibido en Seguridad e Higiene Laboral y estudiante de programación, con 12 de años de experiencia en empresa del sector financiero, en la búsqueda de reorientar mi carrera profesional hacia el sector IT, con el ánimo de continuar aprendiendo y, también, de aportar toda mi experiencia adquirida. Considero que el cambio es un signo de capacidad de superación y por eso, creo que sería capaz de aportar valor en la empresa en la que me encuentre.

Idiomas

Español · nativo Inglés · intermedio

Experiencia Laboral

Analista en Seguridad y Logística

Provincia Net, CABA Mar. 2015 - Actualidad Programación de pasadas de camión de caudales en las agencias de la red de cobro extra bancario de Provincia Net.

Análisis de saldo de agentes. Coordinación de instalación/desinstalación de cajas fuerte. Inspecciones de seguridad ambiental en agencias. Carga de datos de agencias en ABM de la empresa. Capacitación de agencias.

Analista en Control de Saldos

Provincia Net, CABA Nov. 2011 - Mar. 2013 Control contable y auditorías de sucursales pertenecientes a la red de cobro de Provincia Net

Encargado de Caudales

Provincia Net, CABA Mar. 2011 - Nov. 2012 Asistente de supervisor de sucursales de cobro extra bancario de Provincia Net. Carga y control contable de ATM, recuento de dinero, control contable de agencias, atención al público.

Cajero

Provincia Net, CABA Ago. 2009 - Mar. 2011 Responsable de caja en la red de cobro extra bancario de Provincia Net. Experiencia en la atención al público, manejo de grandes cantidades de dinero y envío de remesas a través de camión de caudales.

Formación

Técnico en Seguridad e Higiene en el Trabajo

UTN

Ago. 2018 - Oct. 2021

Full Stack Engineer - Bootcamp

Educación IT

Ago. 2021 - Ene. 2022

Experto Universitario en PHP y MySQL

UTN

Ene. 2022 - En curso

Conocimientos

HTML 5 Mongo DB

CSS 3 Git

JavaScript Bootstrap

Sass JQuery

Node JS Express JS

Firebase React JS